【裁判字號】    99,易緝,126
【裁判日期】    990730
【裁判案由】    竊盜
【裁判全文】
臺灣臺北地方法院刑事判決             99年度易緝字第126號
公  訴  人  台灣台北地方法院檢察署檢察官
被      告  乙○○冒名劉志忠.
上列被告因竊盜案件，經檢察官提起公訴（96年度偵字第4927號
），本院依簡式審判程序判決如下：
    主  文
乙○○共同攜帶兇器竊盜，累犯，處有期徒刑拾月，減為有期徒
刑伍月，如易科罰金，以新台幣壹仟元折算壹日。扣案之乙炔切
割器壹組（含氧氣桶、乙炔桶各壹個）、鐵鎚及拔釘器各壹支均
沒收。
    事  實
一、乙○○與鄧清元（業經本院判決確定）共同基於意圖為自己
    不法所有之犯意聯絡，於民國96年3 月3 日17時許，由鄧清
    元向吉曆汽車商行租用車牌號碼4002-BB 號自用小貨車，搭
    載乙○○至台北縣石碇鄉潭邊村外按15號甲○○○○○教堂
    ，持客觀上足供兇器使用之乙炔切割器1 組、鐵鎚1 支、拔
    釘器1 支，由乙○○切割鐵條、鐵片，鄧清元在旁觀看，而
    共同竊取甲○○○○○所有之鐵條4 支、鐵片1 個（合計重
    量約20 公 斤），切割完成而得手，乙○○、鄧清元準備搬
    運至貨車上時，為警當場查獲，並查扣乙炔切割器1 組（含
    氧氣桶、乙炔桶各1 個）、鐵鎚及拔釘器各1 支。
二、案經台北縣政府警察局新店分局報告台灣台北地方法院檢察
    署檢察官偵查起訴。
    理  由
一、按刑事訴訟法第264 條第2 項第1 款規定起訴書應記載被告
    之姓名、性別等資料或其他足資辨別之特徵，係為特定刑罰
    權對象之用，而起訴之對象，係檢察官所指涉嫌犯罪而請求
    法院行使審判權之「人」，並非其「姓名」，故甲冒用乙名
    應訊，檢察官訊問甲之後，認甲涉有犯罪嫌疑提起公訴，雖
    誤將被告姓名記載為乙，但僅係姓名記載錯誤，其起訴之對
    象，應為甲而非被冒名之乙，法院自應以甲為審判對象，並
    將被告姓名更正為甲，方為適法（最高法院97年度台非字第
    123 號判決參照）。查被告乙○○於檢察官偵查時係冒用「
    劉志忠」之名應訊，檢察官因此於起訴書記載本件被告為「
    劉志忠」，然其起訴之對象仍為被告乙○○，是本件審判之
    對象為乙○○，並將被告姓名更正之。
二、本件被告所涉係死刑、無期徒刑、最輕本刑為3 年以上有期
    徒刑或高等法院管轄第一審案件以外之罪，並於本院行準備
    程序時就被訴事實為有罪之陳述，爰依刑事訴訟法第273 條
    之1 第1 項規定，裁定進行簡式審判程序。
三、上開犯罪事實，業據被告乙○○坦承不諱，核與證人鄧清元
    、甲○○○○○主任幹事潘怡仲、吉曆汽車商行員工陳墀軒
    證述情節相符，復有台北縣政府警察局新店分局扣押物品目
    錄表、贓物認領保管單、吉曆汽車商行小貨車出租合約書、
    照片8 張在卷可稽。本件事證明確，被告犯行洵堪認定。
四、按刑法第321 條第1 項第3 款所謂「兇器」，其種類並無限
    制，凡客觀上足對人之生命、身體、安全構成威脅，具有危
    險性之兇器均屬之，且只須行竊時攜帶此種具有危險性之兇
    器為已足，並不以攜帶之初有行兇之意圖為必要，最高法院
    79 年 台上字第5253號著有判例意旨可資參照。查被告攜帶
    至現場行竊之工具，鐵鎚、氧氣桶、乙炔桶、拔釘器均係金
    屬材質，為質地堅硬、具相當重量之物，此有照片3 紙（見
    偵查卷第41、42頁）附卷可稽，故在客觀上既得持以攻擊人
    身，對人之生命、身體、安全構成威脅，自屬具有相當危險
    性之物，揆諸前揭判例意旨，堪認係上揭條文所稱之「兇器
    」無訛。又按竊盜罪既遂與未遂之區別，應以所竊之物已否
    移入自己權力支配之下為標準，且不因為警查獲而有異（最
    高法院著有17年度上字第509 號、44年度台上字第515 號判
    例意旨可參），被竊之鐵條、鐵片既經被告切割下來，已處
    於被告可得隨時取走之實力支配狀態下，自屬既遂。核被告
    所為，係犯刑法第321 條第1 項第3 款之攜帶兇器竊盜罪。
    被告前於94年間，因施用毒品案件，經台灣板橋地方法院以
    94年度簡字第2690號判決判處有期徒刑5 月確定，於95年 2
    月7 日易科罰金執行完畢，有台灣高等法院被告前案紀錄表
    在卷可按，其受有期徒刑之執行完畢後，5 年以內故意再犯
    本件有期徒刑以上之罪，為累犯，依刑法第47條第1 項之規
    定加重其刑。爰審酌被告素行不佳，前有竊盜、贓物及多次
    施用毒品前科，本件經通緝3 年始到案，其逃避司法態度不
    足取，然坦承犯行等一切情狀，量處如主文所示之刑。又被
    告所犯之罪，係於96年4 月24日前所為，且本院於96年7 月
    18日發布通緝，嗣通緝被告到案，尚無中華民國九十六年罪
    犯減刑條例第5 條規定之適用，應予減刑，爰依該條例第 7
    條第1 項減為如主文所示之刑。末查，扣案之乙炔切割器 1
    組（含氧氣桶、乙炔桶各1 個）、鐵鎚及拔釘器各1 支，均
    為被告與鄧清元犯本罪所用之物，且屬被告所有，業據被告
    於警詢、偵查中供述在卷（96年3 月3 日警詢筆錄、偵查筆
    錄），爰依刑法第38 條 第1 項第2 款、第3 項規定宣告沒
    收。
據上論斷，應依刑事訴訟法第284 條之1 、第273 條之1 第1 項
、第299 條第1 項前段，刑法第28條、第321 條第1 項第3 款、
第47條第1項 、第41條第1 項前段、第38條第1 項第2 款，中華
民國九十六年罪犯減刑條例第2 條第1 項第3 款、第7 條、第 9
條，判決如主文。
本案經檢察官高維駿到庭執行職務
中    華    民    國    99    年    7     月    30    日
                    刑事第七庭    法  官  林欣苑
上正本證明與原本無異。
如不服本判決應於收受送達後10日內向本院提出上訴書狀，並應
敘述具體理由；其未敘述上訴理由者，應於上訴期間屆滿後20日
內向本院補提理由書（均須按他造當事人之人數附繕本）「切勿
逕送上級法院」。告訴人或被害人如對於本判決不服者，應具備
理由請求檢察官上訴，其上訴期間之計算係以檢察官收受判決正
本之日期為準。
                                  書記官  劉英芬
中    華    民    國    99    年    7     月    30    日
附錄論罪法條
中華民國刑法第321條
（加重竊盜罪）
犯竊盜罪而有左列情形之一者，處6 月以上、5 年以下有期徒刑
：
一、於夜間侵入住宅或有人居住之建築物、船艦或隱匿其內而犯
    之者。
二、毀越門扇、牆垣或其他安全設備而犯之者。
三、攜帶兇器而犯之者。
四、結夥三人以上而犯之者。
五、乘火災、水災或其他災害之際而犯之者。
六、在車站或埠頭而犯之者。
前項之未遂犯罰之。

司法院資訊處製作；財團法人民間司法改革基金會備份。
